services/web/node_modules/@overleaf/dictionaries/dictionaries/ga_IE.aff
SFX A Y 119                      # molaim
SFX A im nn [^ui]aim      # láithreach
SFX A 0 id [^ui]aim             
SFX A aim faidh [^uif]aim     # fáistineach
SFX A aim faimid [^uif]aim   
SFX A aim far [^uif]aim   
SFX A m nn [^ui]aim          # foshuiteach caite
SFX A 0 is [^ui]aim   
SFX A im dh [^ui]aim     
SFX A m dís [^ui]aim   
SFX A im 0 [^ui]aim          # foshuiteach
SFX A m gí [^ui]aim          # ordaitheach
SFX A aim tar [^uthi]aim    # láithreach saor
SFX A aim tá [^uthi]aim     # foshuiteach caite
SFX A aim taí [^uthi]aim    
SFX A m dh faim       # fáistineach                   grafaim  liteagrafaim
SFX A im r faim
SFX A im r taim       # láithreach saor               róstaim
SFX A aim á taim      # foshuiteach caite
SFX A im í taim    
SFX A aim tar [^t]haim    # láithreach saor           traochaim
SFX A aim tá [^t]haim     # foshuiteach caite
SFX A aim taí [^t]haim    
SFX A haim ar thaim    # láithreach saor              meathaim
SFX A haim á thaim     # foshuiteach caite
SFX A haim aí thaim    
SFX A im nn [oáóú]im      # láithreach cb lch.98      dóim
SFX A 0 id [oáóú]im
SFX A m tear [oáóú]im
SFX A im faidh [oáóú]im   # fáistineach
SFX A im faimid [oáóú]im
SFX A im far [oáóú]im
SFX A m nn [oáóú]im       # foshuiteach caite
SFX A m teá [oáóú]im
SFX A 0 is [oáóú]im
SFX A im dh [oáóú]im
SFX A m dís [oáóú]im
SFX A m tí [oáóú]im
SFX A im 0 [oáóú]im       # foshuiteach
SFX A m gí [oáóú]im       # ordaitheach
SFX A im nn [iu]aim       # láithreach cb lch.98      buaim  iaim
SFX A 0 id [iu]aim
SFX A m tear [iu]aim
SFX A im faidh [iu]aim    # fáistineach
SFX A im faimid [iu]aim
SFX A im far [iu]aim
SFX A m nn [iu]aim        # foshuiteach caite
SFX A m teá [iu]aim
SFX A 0 is [iu]aim
SFX A im dh [iu]aim
SFX A m dís [iu]aim
SFX A m tí [iu]aim
SFX A im 0 [iu]aim        # foshuiteach
SFX A m gí [iu]aim        # ordaitheach
SFX A im eann [^aoáéóú]im    # láithreach             brisim
SFX A 0 id [^aoáéóú]im
SFX A im fidh [^aoáéóú]im    # fáistineach
SFX A im fimid [^aoáéóú]im
SFX A im fear [^aoáéóú]im
SFX A m nn [^aoáéóú]im       # foshuiteach caite
SFX A 0 is [^aoáéóú]im
SFX A im eadh [^aoáéóú]im
SFX A m dís [^aoáéóú]im
SFX A im e [^aoáéóú]im       # foshuiteach
SFX A m gí [^aoáéóú]im       # ordaitheach
SFX A im tear [^aoáéóúth]im    # láithreach saor
SFX A im teá [^aoáéóúth]im     # foshuiteach caite
SFX A im tí [^aoáéóúth]im
SFX A im ear tim     # láithreach saor                titim
SFX A im eá tim      # foshuiteach caite
SFX A im í tim
SFX A im tear [^t]him    # láithreach saor            sroichim
SFX A im teá [^t]him     # foshuiteach caite
SFX A im tí [^t]him    
SFX A him ear thim    # láithreach saor               caithim
SFX A him eá thim     # foshuiteach caite
SFX A him í thim    
SFX A im ann éim             # láithreach cb lch.99   léim
SFX A 0 id éim
SFX A m tear éim
SFX A m fidh éim             # fáistineach
SFX A m fimid éim
SFX A m fear éim
SFX A m nn éim               # foshuiteach caite
SFX A m teá éim
SFX A 0 is éim
SFX A im adh éim
SFX A m dís éim
SFX A m tí éim
SFX A im 0 éim               # foshuiteach
SFX A m gí éim               # ordaitheach
SFX A m onn ím              # láithreach cb lch.99    guím
SFX A m mid ím
SFX A m fidh ím             # fáistineach
SFX A m fimid ím
SFX A m fear ím
SFX A m nn ím               # foshuiteach caite
SFX A m mis ím
SFX A m odh ím
SFX A m dís ím
SFX A m 0 ím                # foshuiteach 
SFX A m gí ím               # ordaitheach 
SFX A ím itear [^aou]ím
SFX A ím iteá [^aou]ím
SFX A ím ití [^aou]ím
SFX A m tear aím                                   #  cnaím  maím
SFX A m teá aím
SFX A m tí aím
SFX A ím itear [^l]oím                             #  snoím
SFX A ím iteá [^l]oím
SFX A ím ití [^l]oím
SFX A m tear loím                                  #  cloím 
SFX A m teá loím
SFX A m tí loím
SFX A ím itear [^b]uím                             #  dluím  guím  luím  suím
SFX A ím iteá [^b]uím
SFX A ím ití [^b]uím
SFX A m tear buím                                  #  buím 
SFX A m teá buím
SFX A m tí buím


SFX E Y 102                     # mholainn  d'amharcainn
SFX E inn mar [^iu]ainn    # caite 
SFX E inn dh [^iu]ainn     # gnáthchaite
SFX E nn mis [^iu]ainn
SFX E nn dís [^iu]ainn
SFX E ainn fainn [^iuf]ainn # coinníollach
SFX E ainn fá [^iuf]ainn
SFX E ainn fadh [^iuf]ainn
SFX E ainn faimis [^iuf]ainn
SFX E ainn faidís [^iuf]ainn
SFX E ainn faí [^iuf]ainn
SFX E inn dar [^iu]ainn    # an B.N.
SFX E ainn tá [^utih]ainn    # gnáthchaite
SFX E ainn taí [^utih]ainn    
SFX E ainn á [ft]ainn    # coinníollach gnáthchaite    ghrafainn     róstainn
SFX E inn í [ft]ainn
SFX E ainn tá [^t]hainn    # gnáthchaite               traochainn
SFX E ainn taí [^t]hainn
SFX E hainn á thainn    # gnáthchaite                  meathainn
SFX E hainn aí thainn    
SFX E inn mar [oáóú]inn    # caite                     dhóinn  d'ionsáinn
SFX E nn teá [oáóú]inn     # gnáthchaite
SFX E inn dh [oáóú]inn
SFX E nn mis [oáóú]inn
SFX E nn dís [oáóú]inn
SFX E nn tí [oáóú]inn
SFX E inn fainn [oáóú]inn  # coinníollach
SFX E inn fá [oáóú]inn
SFX E inn fadh [oáóú]inn
SFX E inn faimis [oáóú]inn
SFX E inn faidís [oáóú]inn
SFX E inn faí [oáóú]inn
SFX E inn dar [oáóú]inn    # an B.N.
SFX E inn mar [iu]ainn    # caite                      bhuainn  d'iomluainn
SFX E nn teá [iu]ainn     # gnáthchaite
SFX E inn dh [iu]ainn
SFX E nn mis [iu]ainn
SFX E nn dís [iu]ainn
SFX E nn tí [iu]ainn
SFX E inn fainn [iu]ainn  # coinníollach
SFX E inn fá [iu]ainn
SFX E inn fadh [iu]ainn
SFX E inn faimis [iu]ainn
SFX E inn faidís [iu]ainn
SFX E inn faí [iu]ainn
SFX E inn dar [iu]ainn    # an B.N.
SFX E inn eamar [^aoáéóú]inn  # caite                  bhrisinn  d'éistinn
SFX E inn eadh [^aoáéóú]inn   # gnáthchaite
SFX E nn mis [^aoáéóú]inn
SFX E nn dís [^aoáéóú]inn
SFX E inn finn [^aoáéóú]inn    # coinníollach
SFX E inn feá [^aoáéóú]inn
SFX E inn feadh [^aoáéóú]inn
SFX E inn fimis [^aoáéóú]inn
SFX E inn fidís [^aoáéóú]inn
SFX E inn fí [^aoáéóú]inn
SFX E inn eadar [^aoáéóú]inn   # an B.N.
SFX E inn teá [^aoáéóúth]inn     # gnáthchaite
SFX E inn tí [^aoáéóúth]inn
SFX E inn eá tinn      # gnáthchaite                         titinn
SFX E inn í tinn
SFX E inn teá [^t]hinn     # gnáthchaite                     sroichinn
SFX E inn tí [^t]hinn    
SFX E hinn eá thinn     # gnáthchaite                        caithinn
SFX E hinn í thinn    
SFX E inn amar éinn        # caite                           phléinn  d'atéinn
SFX E nn teá éinn          # gnáthchaite
SFX E inn adh éinn
SFX E nn mis éinn
SFX E nn dís éinn
SFX E nn tí éinn
SFX E nn finn éinn         # coinníollach
SFX E nn feá éinn
SFX E nn feadh éinn
SFX E nn fimis éinn
SFX E nn fidís éinn
SFX E nn fí éinn
SFX E inn adar éinn        # an B.N.
SFX E nn omar ínn          # caite                           ghuínn  d'fhínn
SFX E nn odh ínn           # gnáthchaite
SFX E nn mis ínn
SFX E nn dís ínn
SFX E nn finn ínn          # coinníollach
SFX E nn feá ínn
SFX E nn feadh ínn
SFX E nn fimis ínn
SFX E nn fidís ínn
SFX E nn fí ínn
SFX E nn odar ínn          # an B.N.
SFX E ínn iteá [^aou]ínn
SFX E ínn ití [^aou]ínn
SFX E nn teá aínn                                     # chnaínn  mhaínn
SFX E nn tí aínn
SFX E ínn iteá [^l]oínn                               # shnoínn
SFX E ínn ití [^l]oínn
SFX E nn teá loínn                                    # chloínn
SFX E nn tí loínn
SFX E ínn iteá [^h]uínn                               # dhluínn  luínn
SFX E ínn ití [^h]uínn
SFX E ínn iteá [^b]huínn                              # ghuínn  shuínn
SFX E ínn ití [^b]huínn
SFX E nn teá bhuínn                                   # bhuínn
SFX E nn tí bhuínn
